【裁判字號】    89,訴,1392
【裁判日期】    900816
【裁判案由】    搶奪
【裁判全文】
臺灣臺南地方法院刑事判決                        八十九年度訴字第一三九二號
    公  訴  人  臺灣台南地方法院檢察署檢察官
    被      告  丙○○
    選任辯護人  許雅芬律師
                鄭嘉慧律師
                江信賢律師
右列被告因搶奪案件，經公訴人提起公訴（八十九年度偵字第一一二六六號），本院
判決如左：
    主  文
丙○○無罪。
    理  由
一、公訴意旨略以：詳如起訴書所載（如附件）。
二、按犯罪事實，應依證據認定之，無證據不得推定其犯罪事實；又不能證明被告犯
    罪者，法院應諭知無罪之判決，刑事訴訟法第一百五十四條、第三百零一條第一
    項分別定有明文。
三、本件公訴意旨認為被告涉有搶奪罪嫌，無非以告訴人甲○○之指訴及領結一份附
    卷資為論據。
四、訊據被告固坦承持有告訴人所有上開行動電話二支，惟堅決否認有搶奪犯行，辯
    稱：伊係在花蓮自強外役監服刑期間，因休假日至花蓮市常樂茶室消費而認識告
    訴人，雙方並發展為男女朋友關係，上開電話機具係伊於服刑期間與告訴人交換
    使用，伊假釋出獄後，告訴人因要求與伊同居未果，遂報復誣陷伊等語。
五、經查：
（一）、告訴人之告訴，係以使被告受刑事訴追為目的，是其陳述是否與事實相符，
        仍應調查其他證據以資審認，最高法院五十二年度台上字第一三００號著有
        判例。
（二）、告訴人雖於警、偵訊中指稱：被告於八十九年九月二十一日下午十一時許，
        在台南縣永康市○○路二八○之四十號統帥賓館五○七室，因欲搶伊皮包內
        之現金新台幣（下同）八百元不成，而搶走伊所有上開行動電話，伊與被告
        僅見過二、三次面，只有認識關係而已，並無私人恩怨等語。惟據告訴人於
        偵訊中另稱：被告欠伊近九、十萬元，每次約借一、二萬元，案發當日係被
        告約伊至上開賓館拿錢，伊在該賓館住三天，第一天係被告付錢，期間有回
        高雄報案，再回賓館等被告等語，倘告訴人果與被告僅止於見過二、三次面
        之認識關係，告訴人何以輕易借貸近十萬元與被告，又如何以見面僅二、三
        次，每次僅借貸一、二萬元之方式，竟可借貸達近十萬元。且雙方既僅有數
        面之緣，何以竟相約在賓館見面，而告訴人於遭搶之後，竟未即時報警，仍
        在該賓館安住三日始離去，且迨案發七日後（即同年月二十八日）始向高雄
        市政府警察局第三分局報案（此有警訊筆錄附卷可稽，告訴人稱於案發三日
        內曾向高雄市警察局報案，與上開筆錄之記載不符）。又被告既係為償還欠
        款而與告訴人相約在上開賓館碰面，則其於處理還款事宜後，即可逕行離去
        ，何庸為告訴人給付賓館住宿費用，復無端搶走告訴人之行動電話後，竟未
        加以變賣花用，而仍保留電話迄警捕獲。凡此種種，足見告訴人之指訴，與
        常理多所違背，顯然不實，自不足採。
（三）、參以證人乙○○於本院結證：伊與被告於外役監服刑期間同組，當時告訴人
        經常來會面被告，約每週二次，被告與告訴人係男女朋友關係，彼此有交換
        手機使用等語，益證被告上開所辯，尚非顯違常情。
六、綜上所述，本件告訴人之指訴既顯然不實，未可採信。此外，復查無其他積極證
    據足資證明被告確有搶奪罪行，尚不能證明被告犯罪，揆諸首揭說明，即應為無
    罪之諭知。
據上論斷，應依刑事訴訟法第三百零一條第一項，判決如主文。
中      華      民      國      九十      年      八      月      十六  日
                              臺灣臺南地方法院刑事第二庭
                                        法  官  賴  純  慧
右正本證明與原本無異
如不服本判決應於送達後十日內向本院提出上訴狀
                                        書記官  莊  淑  雅
中      華      民      國      九十      年      八      月      十七  日


司法院資訊處製作；財團法人民間司法改革基金會備份。
